Minutes et répertoires du notaire Guillaume DANLOUX-DUMESNILS, janvier 1831 - décembre 1840 (étude XXVIII)
Archives nationales
- Répertoire(s) de Guillaume DANLOUX-DUMESNILS, 1831 - 1840; MC/RE/XXVIII/20 - MC/RE/XXVIII/22
  - Répertoire. 1831 - 1834, 5 mai, 1831 - 5 mai 1834; MC/RE/XXVIII/20
    - Inventaire après décès: Nicole, Madeleine-Clotilde. Millot, Pierre-Louis (épouse). Nourrisseur. Faubourg-Saint-Antoine (rue du), n° 218, 11 janvier 1834
      inventaire après décès; Faubourg-Saint-Antoine (rue du); Nicole, Madeleine-Clotilde; Millot, Pierre-Louis; ouvrier agricole
    - Inventaire après décès: Lebrun, Jean-Baptiste. Propriétaire. Saint-Antoine (rue), n° 113, 15 janvier 1834
      liquidation de la succession le 12 mars 1836, RE/XXVIII/21
      inventaire après décès; Saint-Antoine (rue); Lebrun, Jean-Baptiste
    - Inventaire après décès: Coudert, Monsieur-?. Boulanger (marchand). Tournelles (rue des), n° 4, 20 janvier 1834
      inventaire après décès; Tournelles (rue des); Coudert, Monsieur-?; boulanger
    - Inventaire après décès: Rouger, Adélaïde-Jeanne. Valadier, Pierre-Nicolas (épouse). Saint-Sébastien (rue), n° 4, 21 janvier 1834
      inventaire après décès; Saint-Sébastien (rue); Rouger, Adélaïde-Jeanne; Valadier, Pierre-Nicolas
    - Inventaire après décès: Renoux, Ameline-Joséphine. Bouillette, Jean-Nicolas (épouse). Roquette (rue de la), n° 75, 25 janvier 1834
      inventaire après décès; Roquette (rue de la); Renoux, Ameline-Joséphine; Bouillette, Jean-Nicolas
    - Inventaire après décès: Mhas, Marie-Etienne. Maçon. Cotte (rue de), n° 9, 22 avril 1834
      inventaire après décès; Cotte (rue de); Mhas, Marie-Etienne; maçon
    - Inventaire après décès: Ribot, Simon. Cotte (rue de), n° 15, 3 mai 1834
      inventaire après décès; Cotte (rue de); Ribot, Simon
  - Répertoire. 1834, 5 mai - 1838, 28 décembre, 5 mai 1834 - 28 décembre 1838; MC/RE/XXVIII/21
    - Inventaire après décès: Gabillot, Jeanne-Louise. Pin, Jean-Pierre (épouse). Rouenneries (marchand de). Déchargeurs (rue des), n° 9, 9 mai 1834
      MC/RE/XXVIII/21
      inventaire après décès; Déchargeurs (rue des); Gabillot, Jeanne-Louise; Pin, Jean-Pierre; commerçant
    - Inventaire après décès: Geoffroy, Marie-Reine. Delmas, Guillaume (veuve). Bons-Enfants (rue des), n° 24, 10 mai 1834
      inventaire après décès; Bons-Enfants (rue des); Geoffroy, Marie-Reine; Delmas, Guillaume
    - Inventaire après décès: Montfouilloux, Balthazar de. Pavée (rue), n° 1, au Marais, 13 mai 1834
      inventaire après décès; Pavée (rue); Montfouilloux, Balthazar de
    - Inventaire après décès: Roche, Etienne. Rentier. Saint-Sébastien (rue), n° 26, 14 mai 1834
      inventaire après décès; Saint-Sébastien (rue); Roche, Etienne
    - Inventaire après décès: George, Aimée-Louise-Jeanne. Bristuille, Jean-Etienne-Alexandre (épouse). Rapée (quai de la), n° 41, 20 mai 1834
      inventaire après décès; Rapée (quai de la); George, Aimée-Louise-Jeanne; Bristuille, Jean-Etienne-Alexandre
    - Inventaire après décès: Hericourt, Marie-Anne-Antoinette. Labbe, Henry-Auguste-Joseph (épouse). Francs-Bourgeois (rue des), n° 1, 12 juin 1834
      inventaire après décès; Francs-Bourgeois (rue des); Hericourt, Marie-Anne-Antoinette; Labbe, Henry-Auguste-Joseph
    - Inventaire après décès: Courtois, Marie-Jeanne-Michelle. Durenne, Jean-Baptiste (épouse); Guibert, François-Frédéric (veuve)., 16 juin 1834
      inventaire après décès; Courtois, Marie-Jeanne-Michelle; Durenne, Jean-Baptiste; Guibert, François-Frédéric
    - Inventaire après décès: Letellier, Joseph-Simon. Corderie (rue de la), n° 13, 15 juillet 1834
      inventaire après décès; Corderie (rue de la); Letellier, Joseph-Simon
    - Inventaire après décès: Braulart, Michel-Pierre. Vivienne (rue), n° 9, 17 juillet 1834
      inventaire après décès; Vivienne (rue); Braulart, Michel-Pierre
    - Inventaire après décès: Lejay, Guillaume-François. Marché-Saint-Honoré (rue du), n° 32, 17 juillet 1834
      inventaire après décès; Marché-Saint-Honoré (rue du); Lejay, Guillaume-François
    - Inventaire après décès: Bouvet, Philiberte-Louise. Etilly, Nicolas-François-Marie-C ?-d' (veuve en 2e noces); Bleschamps, Charles-Jacob de (veuve en 1ères noces). Saint-Claude (rue), n° 10, 21 juillet 1834
      inventaire après décès; Saint-Claude (rue); Bouvet, Philiberte-Louise; Etilly, Nicolas-François-Marie-C ?-d' (veuve en 2e noces); Bleschamps, Charles-Jacob de (veuve en 1ères noces)
    - Inventaire après décès: Lecret, Marie-Angélique. Mouroy, Jean-Jacques-Mathurin (veuve). Faubourg-Saint-Antoine (rue du), n° 86, 9 août 1834
      liquidation de la succession le 26 août 1835, RE/XXVIII/21
      inventaire après décès; Faubourg-Saint-Antoine (rue du); Lecret, Marie-Angélique; Mouroy, Jean-Jacques-Mathurin
    - Inventaire après décès: Leclerc, Marie-Françoise. Gressier, Charles-Julien (épouse). Saint-Sébastien (rue), n° 46, 12 août 1834
      inventaire après décès; Saint-Sébastien (rue); Leclerc, Marie-Françoise; Gressier, Charles-Julien
    - Inventaire après décès: Berson, Pierre. Royale (place), n° 25, 1er septembre 1834
      inventaire après décès; Royale (place); Berson, Pierre
    - Inventaire après décès: Bagee, Marguerite. Paul, François (épouse). Roquette (rue de la), n° 62, 3 septembre 1834
      inventaire après décès; Roquette (rue de la); Bagee, Marguerite; Paul, François
    - Inventaire après décès: Galichon, Etienne-Charles. Guillaume (rue), n° 1, île-Saint-Louis, 8 septembre 1834
      inventaire après décès; Guillaume (rue); Galichon, Etienne-Charles
    - Inventaire après décès: Schwitert, Charles-Claude. Charenton (rue de), n° 62, 8 septembre 1834
      inventaire après décès; Charenton (rue de); Schwitert, Charles-Claude
    - Inventaire après décès: Votey, Blaise. Montreuil (rue de), n° 63, 9 septembre 1834
      inventaire après décès; Montreuil (rue de); Votey, Blaise
    - Inventaire après décès: Ferault, Louis-Aimé. Amandiers (rue des), 11 septembre 1834
      inventaire après décès; Amandiers (rue des); Ferault, Louis-Aimé
    - Inventaire après décès: Picard, Louis-Alexandre-Cyrille. Lenoir (rue), n° 6, 17 septembre 1834
      inventaire après décès; Picard, Louis-Alexandre-Cyrille
    - Inventaire après décès: Niderkorn, Pierre. Roquette (rue de la), n° 53, 6 octobre 1834
      inventaire après décès; Roquette (rue de la); Niderkorn, Pierre
    - Inventaire après décès: Lestelley, Pierre-Lucrèce (baron de)., 13 novembre 1834
      inventaire après décès; Lestelley, Pierre-Lucrèce de
    - Inventaire après décès: George, Claude. Rapée (quai de la), n° 41, 15 novembre 1834
      inventaire après décès; Rapée (quai de la); George, Claude
    - Inventaire après décès: Greffier, Marie-Anne. Schumacher, Charles (épouse). Popincourt (rue), n° 53, 28 novembre 1834
      inventaire après décès; Popincourt (rue); Greffier, Marie-Anne; Schumacher, Charles
    - Inventaire après décès: Langre, Alexandrine-Adélaïde. Vochelet, Jean-Baptiste-Julien-André (épouse). Amelot (rue), n° 38, 15 décembre 1834
      inventaire après décès; Amelot (rue); Langre, Alexandrine-Adélaïde; Vochelet, Jean-Baptiste-Julien-André
    - Inventaire après décès: Galichon, Marie-Rosalie. Protat, Antoine (épouse). Guillaume (rue), n° 1, île-Saint-Louis, 3 janvier 1835
      inventaire après décès; Guillaume (rue); Galichon, Marie-Rosalie; Protat, Antoine
    - Inventaire après décès: Guinant, Victoire. Mazurier, Etienne (épouse). Roquette (rue de la), n° 68, 13 janvier 1835
      inventaire après décès; Roquette (rue de la); Guinant, Victoire; Mazurier, Etienne
    - Inventaire après décès: Lenot, Jeanne-Thérèse. Millon, Charles-Vincent (épouse). Montreuil (rue de), n° 73, 19 janvier 1835
      inventaire après décès; Montreuil (rue de); Lenot, Jeanne-Thérèse; Millon, Charles-Vincent
    - Inventaire après décès: Canard, Marguerite. Petit-Musc (rue du), n° 21, 30 janvier 1835
      inventaire après décès; Petit-Musc (rue du); Canard, Marguerite
    - Inventaire après décès: Carteron, Jean-François-Louis. Roquette (rue de la), n° 65, 16 février 1835
      inventaire après décès; Roquette (rue de la); Carteron, Jean-François-Louis
    - Inventaire après décès: Legonidec, Marie-Etiennette-Françoise. Leroux, Jean-Baptiste (veuve). Meslay (rue), n° 40, 26 février 1835
      inventaire après décès; Meslay (rue); Legonidec, Marie-Etiennette-Françoise; Leroux, Jean-Baptiste
    - Inventaire après décès: Rouques, Antoine. Aubergiste. Roquette (rue de la), n° 17, 13 mars 1835
      inventaire après décès; Roquette (rue de la); Rouques, Antoine; hôtelier
    - Inventaire après décès: Ligue, Michel-Denis. Roquette (rue de la), n° 102 bis, 25 mars 1835
      inventaire après décès; Roquette (rue de la); Ligue, Michel-Denis
    - Inventaire après décès: Leveque, Célestine. Braulart, Michel-Louis (veuve). Louvois (rue de), n° 4, 1er avril 1835
      inventaire après décès; Louvois (rue de); Leveque, Célestine; Braulart, Michel-Louis
    - Inventaire après décès: Lemprun, Thérèse-Victoire. Debroye, Michel (veuve); Touze, Bernard (veuve). Roquette (cul de-sac de la), n° 30, 16 avril 1835
      inventaire après décès; Roquette (impasse de la); Lemprun, Thérèse-Victoire; Debroye, Michel; Touze, Bernard
    - Inventaire après décès: Delamare, Louis-Pierre-Prosper. Moulins (rue des), n° 19, Belleville, 17 avril 1835
      inventaire après décès; Moulins (rue des); Delamare, Louis-Pierre-Prosper
    - Inventaire après décès: Desolle, Jacques. Charonne (rue de), n° 116, 22 avril 1835
      inventaire après décès; Charonne (rue de); Desolle, Jacques
    - Inventaire après décès: Charles, Louis. Charenton (rue de), n° 138, 29 avril 1835
      inventaire après décès; Charenton (rue de); Charles, Louis
    - Inventaire après décès: Moynet, Pierre-Rémy; Vitry, Marie-Thérèse (son épouse). Basse Saint Pierre (rue), n° 18, 4 mai 1835
      inventaire après décès; Basse-Saint-Pierre (rue); Moynet, Pierre-Rémy; Vitry, Marie-Thérèse (son épouse)
    - Inventaire après décès: Rives, Bernard. Bourg-Tibourg (rue du), n° 21, 12 mai 1835
      inventaire après décès; Bourg-Tibourg (rue du); Rives, Bernard
    - Inventaire après décès: Viard, ELisabeth-Louise. Pourrain, Pierre-Adolphe (épouse). Reuilly (rue de), n° 15, 13 mai 1835
      inventaire après décès; Reuilly (rue de); Viard, ELisabeth-Louise; Pourrain, Pierre-Adolphe
    - Inventaire après décès: Preaux, Louise. Mercier, Jean-Jacques (veuve). Faubourg-Saint-Antoine (rue du), n° 133, 25 juin 1835
      inventaire après décès; Faubourg-Saint-Antoine (rue du); Preaux, Louise; Mercier, Jean-Jacques
    - Inventaire après décès: Bourre, Pierre. Saint-Martin (rue), n° 4, passage réunion, 14 juillet 1835
      inventaire après décès; Saint-Martin (rue); Bourre, Pierre
    - Inventaire après décès: Klein, Daniel. Tournelles (rue des), n° 40, 20 juillet 1835
      inventaire après décès; Tournelles (rue des); Klein, Daniel
    - Inventaire après décès: Fiolier, Antoinette. Ledanseur, Honoré-Pierre-Antoine (épouse). Tournelles (rue des), n° 10, 21 juillet 1835
      inventaire après décès; Tournelles (rue des); Fiolier, Antoinette; Ledanseur, Honoré-Pierre-Antoine
    - Inventaire après décès: Ricard, Jean-Baptiste. Faubourg-Saint-Antoine (rue du), n° 47, 10 août 1835
      inventaire après décès; Faubourg-Saint-Antoine (rue du); Ricard, Jean-Baptiste
    - Inventaire après décès: Dinart, Rosalie. Moreau, François (épouse). Montreuil (rue de), n° 40, Charonne, 2 septembre 1835
      inventaire après décès; Charonne (ancienne commune); Montreuil (rue de); Dinart, Rosalie; Moreau, François
    - Inventaire après décès: Remy, Claude-François. Faubourg-Saint-Antoine (rue du), n° 133, 4 septembre 1835
      inventaire après décès; Faubourg-Saint-Antoine (rue du); Remy, Claude-François
    - Inventaire après décès: Baudin, Marie-Anne. Morlet, Alexandre-Célestin (épouse)., 7 septembre 1835
      inventaire après décès; Baudin, Marie-Anne; Morlet, Alexandre-Célestin
    - Inventaire après décès: Rieussec, Nicolas-Joseph. Charonne (rue de), n° 165, 18 septembre 1835
      inventaire après décès; Charonne (rue de); Rieussec, Nicolas-Joseph
    - Inventaire après décès: Hennel, Jean-Joseph. Saint-Nicolas (rue), n° 16, 19 septembre 1835
      inventaire après décès; Saint-Nicolas (rue); Hennel, Jean-Joseph
    - Inventaire après décès: Belly, Vincent-Bernard., 28 septembre 1835
      inventaire après décès; Belly, Vincent-Bernard
    - Inventaire après décès: Boutte, Charles-Joseph-Denis. Brasseur. Thiais/94//Royale (place), n° 19, 28 octobre 1835
      22 ventôse an IX [13 mars 1801], procès-verbal de publication d'une brasserie appartenant à Charles Joseph Denis BOUTTE, RE/XXVIII/13. 9 septembre 1819, société VALLERY, BOUTTE et JEANNERET, frères pour exploiter deux carrières à plâtre à Vaux près Triel (Yvelines) entre Charles Denis BOUTTE, brasseur, Nicolas Barthélemy VALLERY et Marie Jeanne PILON veuve de Jean JEANNERET, ET/XXVIII/742. 16 avril 1828, vente de brasserie moyennant 100 000 francs, par Jean Désiré JEANNERET, marchand brasseur, et Marguerite Antoinette BREMONT, son épouse, rue Saint Antoine, n° 212, à Jean Etienne BOURDILLIAT, ancien limondier, et Joséphine LEBLANC, son épouse, rue Beaujolais, n° 21, RE/L/15. 25 juillet 1836, liquidation de la succession, RE/XXVIII/21.
      inventaire après décès; Royale (place); Thiais (Val-de-Marne); Boutte, Charles-Joseph-Denis; distillateur
    - Inventaire après décès: Astier, Emmanuel-Adrien-Pierre. Saint-Bernard (rue), n° 39, 18 novembre 1835
      inventaire après décès; Saint-Bernard (rue); Astier, Emmanuel-Adrien-Pierre
    - Inventaire après décès: Driancourt, Geneviève-Michelle. Hornet, Jean-Marie (veuve). Saint-Bernard (rue), n° 23, 30 novembre 1835
      inventaire après décès; Saint-Bernard (rue); Driancourt, Geneviève-Michelle; Hornet, Jean-Marie
    - Inventaire après décès: Bradon, Thérèse-Josèphe. Briand, Toussaint-Rose (veuve). Tournelles (rue des), n° 11, 21 décembre 1835
      inventaire après décès; Tournelles (rue des); Bradon, Thérèse-Josèphe; Briand, Toussaint-Rose
    - Inventaire après décès: Ladan, Marie-Marguerite-Aimée. Lemaire, Louis-Antoine (veuve). Charonne (rue de), n° 21, 26 décembre 1835
      inventaire après décès; Charonne (rue de); Ladan, Marie-Marguerite-Aimée; Lemaire, Louis-Antoine
    - Inventaire après décès: Hamel, Marie-Ginette. Lejamtel, Thomas (veuve). Childebert (rue), n° 19, 4 janvier 1836
      inventaire après décès; Childebert (rue); Hamel, Marie-Ginette; Lejamtel, Thomas
    - Inventaire après décès: Dutertre, Frédéric-Bonaventure. Popincourt (rue), n° 100, 15 janvier 1836
      inventaire après décès; Popincourt (rue); Dutertre, Frédéric-Bonaventure
    - Inventaire après décès: Baffard, Jacques-Ambroise. Charenton (rue de), n° 106, 16 janvier 1836
      inventaire après décès; Charenton (rue de); Baffard, Jacques-Ambroise
    - Inventaire après décès: Roederer, Pierre-Louis (comte de). Faubourg-Saint-Honoré (rue du), n° 99, 20 janvier 1836
      9 septembre 1837, liquidation de la succession, RE/XXVIII/21
      inventaire après décès; liquidation; partage; Faubourg-Saint-Honoré (rue du); Roederer, Pierre-Louis de
    - Inventaire après décès: Hulot, Etienne-Sulpice. Charonne (rue de), n° 66, 21 janvier 1836
      inventaire après décès; Charonne (rue de); Hulot, Etienne-Sulpice
    - Inventaire après décès: Gros, Mathurin. Guillaume (rue), n° 11, 25 janvier 1836
      inventaire après décès; Guillaume (rue); Gros, Mathurin
    - Inventaire après décès: Legay, Aubertine-Clotilde. Legris, Louis (épouse). Charenton (rue de), n° 68, 30 janvier 1836
      inventaire après décès; Charenton (rue de); Legay, Aubertine-Clotilde; Legris, Louis
    - Inventaire après décès: Brice, Marie. Sefert, Pierre (veuve). Charenton (rue de), n° 59, 1er février 1836
      23 janvier 1808, mariage de Georges Nicolas LESEINE, cloutier, rue de Charenton, n° 59, avec Angélique SEFERT, ET/XXVIII/641
      inventaire après décès; Charenton (rue de); Brice, Marie; Sefert, Pierre
    - Inventaire après décès: Cazalot, Joseph-Marie-Casimir. Alger (Algérie), 4 février 1836
      inventaire après décès; Alger (Algérie); Cazalot, Joseph-Marie-Casimir
    - Inventaire après décès: Parent, Armand-Antoine. Meslay (rue), n° 41, 11 mars 1836
      inventaire après décès; Meslay (rue); Parent, Armand-Antoine
    - Inventaire après décès: Pillon, Jean-François. Pas de-la-Mule (rue du), n° 2, 12 mars 1836
      inventaire après décès; Pas-de-la-Mule (rue du); Pillon, Jean-François
    - Inventaire après décès: Souriac, Jean. Faubourg-Poissonnière (rue du), n° 55, 21 mars 1836
      inventaire après décès; Faubourg-Poissonnière (rue du); Souriac, Jean
    - Inventaire après décès: Chappey, Marie-Charlotte-E-?. Mousset, Pierre (veuve); Maillard, Claude-Antoine (épouse divorcée)., 24 mars 1836
      inventaire après décès; Chappey, Marie-Charlotte-E-?; Mousset, Pierre; Maillard, Claude-Antoine (épouse divorcée)
    - Inventaire après décès: Gressier, Charles-Julien. Servandoni (rue), n° 30, 13 mai 1836
      inventaire après décès; Servandoni (rue); Gressier, Charles-Julien
    - Inventaire après décès: Chevanne, Jean-François-Hilaire., 16 mai 1836
      inventaire après décès; Chevanne, Jean-François-Hilaire
    - Inventaire après décès: Janthial, Claudine. Touron, Auguste-Démophile (épouse). Richelieu (rue de), n° 108, 28 mai 1836
      inventaire après décès; Richelieu (rue de); Janthial, Claudine; Touron, Auguste-Démophile
    - Inventaire après décès: Bandelier, Pierrette. Hanck, François-Antoine (épouse). Tournelles (rue des), n° 70, 10 juin 1836
      inventaire après décès; Tournelles (rue des); Bandelier, Pierrette; Hanck, François-Antoine
    - Inventaire après décès: Bureau, Jean-Baptiste-Mathieu. Saint-Sébastien (rue), n° 16, 21 juin 1836
      inventaire après décès; Saint-Sébastien (rue); Bureau, Jean-Baptiste-Mathieu
    - Inventaire après décès: Gorin, Simon. Popincourt (rue), n° 59, 29 juin 1836
      inventaire après décès; Popincourt (rue); Gorin, Simon
    - Inventaire après décès: Dubuisson, Jean-Baptiste-Rémy-Jacquelin. Faubourg-Saint-Antoine (rue du), n° 333, 7 juillet 1836
      inventaire après décès; Faubourg-Saint-Antoine (rue du); Dubuisson, Jean-Baptiste-Rémy-Jacquelin
    - Inventaire après décès: Legrand, François-Emile. Tournelles (rue des), n° 6, 12 juillet 1836
      inventaire après décès; Tournelles (rue des); Legrand, François-Emile
    - Inventaire après décès: Eberhardt, Georges-Christophe. Charonne (rue de), n° 78, 14 juillet 1836
      inventaire après décès; Charonne (rue de); Eberhardt, Georges-Christophe
    - Inventaire après décès: Coffigneau, Antoine. Pas de-la-Mule (rue du), n° 2, 16 juillet 1836
      inventaire après décès; Pas-de-la-Mule (rue du); Coffigneau, Antoine
    - Inventaire après décès: Feuillet, Anne. Remy, René-Alexis (épouse). Faubourg-Saint-Antoine (rue du), n° 51, 21 juillet 1836
      inventaire après décès; Faubourg-Saint-Antoine (rue du); Feuillet, Anne; Remy, René-Alexis
    - Inventaire après décès: Dulac, Charles-Toussaint. Ormes (avenue des), n° 6, 23 juillet 1836
      inventaire après décès; Ormeaux (avenue des); Dulac, Charles-Toussaint
    - Inventaire après décès: Beudin, Marguerite. Transine, Maurice (épouse). Faubourg-Saint-Antoine (rue du), n° 178, 1er août 1836
      inventaire après décès; Faubourg-Saint-Antoine (rue du); Beudin, Marguerite; Transine, Maurice
    - Inventaire après décès: Bureau, Louise-Geneviève. Nancy, Louis (épouse). Lenoir (rue), n° 11, 4 août 1836
      inventaire après décès; Bureau, Louise-Geneviève; Nancy, Louis
    - Inventaire après décès: Dedion, Marie-Antoinette-Agathe. Bonnard, Charles (veuve). Bercy (rue de), n° 41, 6 août 1836
      inventaire après décès; Bercy (rue de); Dedion, Marie-Antoinette-Agathe; Bonnard, Charles
    - Inventaire après décès: Kints, Jean-Jacques. Faubourg-Saint-Antoine (rue du), n° 178, 11 août 1836
      inventaire après décès; Faubourg-Saint-Antoine (rue du); Kints, Jean-Jacques
    - Inventaire après décès: Debladis, Louis. Vieille-du-Temple (rue), n° 78, 18 août 1836
      inventaire après décès; Vieille-du-Temple (rue); Debladis, Louis
    - Inventaire après décès: Lucini, Marie-Sophie. Bary, Henri-Louis-Auguste (veuve). CHATOU (Yvelines), 9 septembre 1836
      inventaire après décès; Chatou (Yvelines); Lucini, Marie-Sophie; Bary, Henri-Louis-Auguste
    - Inventaire après décès: Berthon, Jean-Etienne. Monceau-Saint-Gervais (rue du), n° 11, 9 septembre 1836
      inventaire après décès; Monceau-Saint-Gervais (rue du); Berthon, Jean-Etienne
    - Inventaire après décès: Fouché d'Otrante, Joseph-Etienne-Jean-Liberté. Pigalle (rue), n° 18, 10 septembre 1836
      23 juin 1829, procès-verbal de dépôt de cahier d'enchères à la requête de Armand-Cyriaque-François Fouché comte d'Otrante pour la vente du domaine de Ferrières en 16 lots, avec une grande affiche, ET/XXVIII/826. 4 juin 1845, vente à Armand-Cyriaque-François Fouché comte d'Otrante, de terrain rue Saint-Lazare, n°s 99 et 101. A la suite, du 5 décembre 1846, convention de servitude avec Louis-Félix-Etienne marquis Turgot, RE/XXVIII/23 et ET/XXVIII/943.
      inventaire après décès; acte de vente; convention; affiche; procès-verbal; dépôt de pièces; cahier d'enchères; Jean-Baptiste-Pigalle (rue); Saint-Lazare (rue); Fouché d'Otrante, Joseph-Etienne-Jean-Liberté; Fouché d'Otrante, Armand-Cyriaque-François; Turgot, Louis-Félix-Etienne
    - Inventaire après décès: Desjardins, Marguerite-Augustine. Gosselin, Auguste-Barthélemy (épouse). Saint-Antoine (rue), n° 126, 28 septembre 1836
      inventaire après décès; Saint-Antoine (rue); Desjardins, Marguerite-Augustine; Gosselin, Auguste-Barthélemy
    - Inventaire après décès: Brou, Marie-Françoise. Nortier, Louis-François (veuve); Collas, Jean-François (veuve). Chanverrerie (rue de la), n° 15, 10 octobre 1836
      inventaire après décès; Chanverrerie (rue de la); Brou, Marie-Françoise; Nortier, Louis-François; Collas, Jean-François
    - Inventaire après décès: Simeon, Adèle. Ducray, Jean-Baptiste (épouse). Faubourg-Saint-Antoine (rue du), n° 35, 12 octobre 1836
      inventaire après décès; Faubourg-Saint-Antoine (rue du); Simeon, Adèle; Ducray, Jean-Baptiste
    - Inventaire après décès: Sevalle, Nicolas. Charbonniers (rue des), n° 11, 19 octobre 1836
      inventaire après décès; Charbonniers (rue des); Sevalle, Nicolas
    - Inventaire après décès: Sentier, Nicolas-François. Amelot (rue), n° 60, 3 novembre 1836
      inventaire après décès; Amelot (rue); Sentier, Nicolas-François
    - Inventaire après décès: Rifflard, Henriette. Millier, Jean (épouse). Charonne (rue de), n° 112, 12 novembre 1836
      inventaire après décès; Charonne (rue de); Rifflard, Henriette; Millier, Jean
    - Inventaire après décès: Rouget, Antoinette-Sophie. Soussignan, Jean-Louis (épouse). Blancs-Manteaux (rue des), n° 9, 6 décembre 1836
      inventaire après décès; Blancs-Manteaux (rue des); Rouget, Antoinette-Sophie; Soussignan, Jean-Louis
    - Inventaire après décès: Hericourt, Marie-Michelle-Dorothée. Deplane, Nicolas-Robert (veuve). Boulogne (Hauts de-Seine), 8 décembre 1836
      inventaire après décès; Boulogne-Billancourt (Hauts-de-Seine); Hericourt, Marie-Michelle-Dorothée; Deplane, Nicolas-Robert
    - Inventaire après décès: Gatineau, Louise-Florence. Blanchard, Jean-Antoine (épouse). Saint-Maur (rue), n° 22 ter, 29 décembre 1836
      inventaire après décès; Saint-Maur (rue); Gatineau, Louise-Florence; Blanchard, Jean-Antoine
    - Inventaire après décès: Cretin, Jean. Saint-Antoine (rue), n° 205, 13 février 1837
      inventaire après décès; Saint-Antoine (rue); Cretin, Jean
    - Inventaire après décès: Lecomte, Antoinette-Angélique. Ducroquet, Antoine (épouse); Boudinel, Louis (veuve). Trône (place du), n° 6, 25 février 1837
      inventaire après décès; Trône (place du); Lecomte, Antoinette-Angélique; Ducroquet, Antoine; Boudinel, Louis